# 国有企业收购 0 资产企业的处理

提问人：dexing93 时间：2022-05-09 10:27:27
A国有企业收购 B民营企业，B 企业未经营，账面资产、负债、权益均为 0 ，企业仅有建筑业资质，建筑业资质评估A企业付 120 万元收购B企业，应怎样进行账务处理？

回答人：chenyiwei
被收购方不构成“业务”，故不属于企业合并。本次收购的目的是为了获取被收购方所拥有的特许资质，该特许资质获取后，可通过承接更多、收益率更高的工程项目实现该特许资质相关的经济利益，故能够证明“相关经济利益很可能流入企业”。同时，该项特许资质满足“源自合同性权利或其他法定权利，无论这些权利是否可以从企业或其他权利和义务中转移或者分离”的条件，故在收购方的合并报表中，可作为可辨认无形资产予以确认。
即，在收购方合并报表中，应将股权收购价款（ 120 万元）在扣减被收购方的账面净资产价值（如有）后，全部确认为“无形资产——特许资质”，并在合理确定的受益年限内摊销。如果该项资质所带来的经济利益不如预期，则表明可能存在减值迹象，需对其谨慎进行减值测试，必要时计提减值准备。